【裁判字號】    88,訴,1947
【裁判日期】    890621
【裁判案由】    偽造有價證券
【裁判全文】
臺灣臺中地方法院刑事判決                        八十八年度訴字第一九四七號
    公  訴  人  臺灣臺中地方法院檢察署檢察官
    被      告  乙○○
    選任辯護人  徐湘生
右列被告因偽造有價證券案件，經檢察官提起公訴（八十八年度偵字第一七０二五號
、第一七０三０號），本院判決如左：
    主  文
乙○○連續意圖供行使之用，而偽造有價證券，處有期徒刑柒年。
如附表一所示變造王自誠、彭松金、陳光輝、洪進山、張宏信名義身分證上之相片伍
張、偽造王自誠、彭松金、陳光輝、洪進山、張宏信名義之印章各壹枚、附表二、附
表三、附表五所示「應沒收之物」、附表四編號三號至二八號所示「偽造之署押」、
附表六所示偽造之支票貳佰拾柒張、附表七編號四至十二號所示之物品，均沒收。
    事  實
一、乙○○為申請金融卡與支票帳戶供其生意上使用，竟基於變造特種文書、使公務
    員登載不實、偽造私文書後復持以行使、意圖供行使之用而偽造有價證券等犯意
    ，而分別單獨或共同為下列行為：
（一）乙○○與楊明嘉（另案由臺灣高等法院台南分院審理中）共同基於概括之犯意
      聯絡，於民國（下同）八十五年間某日，由乙○○以每張新台幣（下同）一萬
      元至二萬元之代價，先提供其本人照片交給楊明嘉，或由楊明嘉取自他人之照
      片，再由楊明嘉於不詳時間、地點以換貼照片之方式，連續變造如附表一編號
      一號至五號所示王自誠、彭松金、陳光輝、洪進山、張宏信名義之國民身分證
      五張，足以生損害於該五人及戶政機關對於身分證件管理之正確性，楊明嘉於
      變造完成後並將該五張經變造如附表一所示之身分證交付乙○○。
（二）乙○○於取得如附表一所示之五張變造身分證後，即基於概括之犯意，於同年
      月之不詳時間地點，偽造如附表一所示王自誠、彭松金、陳光輝、洪進山、張
      宏信等五人名義之印章各一枚（除彭松金名義之印章外，其餘未據扣案）。隨
      即基於概括之犯意，先於八十五年六月一日，在「受元工業有限公司股東同意
      書」（二份）、「受元工業有限公司章程」（一份）等私文書上，偽造王自誠
      及陳光輝之印文各一枚（合計各三枚），及在「受元工業有限公司章程修正條
      文對照表」上，偽造王自誠之印文二枚，後復於同年月七日，在「受元工業有
      限公司公司變更登記申請書」上，偽造王自誠之印文一枚，於同年六月二十五
      日在「受元工業有限公司變更登記補正申請書」上，偽造王自誠之印文一枚，
      及於同年八月十九日在「台中縣政府營利事業統一發證設立登記申請書」上，
      偽造王自誠之印文一枚，連同如附表一編號一號所示變造之王自誠名義身分證
      ，持向台灣省政府建設廳及台中縣政府申請，將原「受元工程有限公司」變更
      為「受元工業有限公司」，並將公司位址從台北縣瑞芳鎮○○路二八一號遷往
      台中縣太平鄉○○路一二○號，及將負責人變更登記為「王自誠」名義，致台
      灣省政府建設廳及台中縣政府承辦之公務員不知上開情節係屬虛偽，而登記於
      職務上所掌之公文書，並發給公司執照、工廠登記證、營利事業登記證等文件
      （如附表二編號一號）。乙○○於領得上開證書後，復於八十五年十二月十六
      日，在「受元工業有限公司公司變更登記申請書」（一份）之私文書上，偽造
      王自誠印文一枚，在「受元工業有限公司股東同意書」（一份）、「受元工業
      有限公司章程」（一份）等私文書上，偽造王自誠及陳光輝之印文各一枚（合
      計各二枚），而後於同月十九日向台灣省政府建設廳申請，將公司位址遷移至
      台中市○區○○里○○路六三四號一樓，致台灣省政府建設廳承辦之公務員不
      知上開情節係屬虛偽，而登記於職務上所掌之公文書即有限公司變更登記事項
      卡（如附表二編號二號）。後於同年六至八月間，復以同一手法，在「台中市
      政府營利事業統一發證變更登記申請書」（申請日期八十五年八月十五日）、
      「富儷盛企業有限公司變更登記申請書」（八十五年六月七日）等私文書上，
      偽造陳光輝之印文各一枚，在「委託書」（八十五年八月十五日）、「切結書
      」（八十五年八月十五日）等私文書上，分別偽造陳光輝之署押及印文各一枚
      ，在「富儷盛企業有限公司章程」（八十五年六月一日）、「富儷盛企業有限
      公司股東同意書」（八十五年六月一日及同年八月二日各一份）等私文書上，
      偽造陳光輝及王自誠之印文各一枚，及在「富儷盛企業有限公司章程修正條文
      對照表」上，偽造陳光輝之印文一枚，連同變造之陳光輝名義身分證，持向台
      灣省政府建設廳及台中市政府申請，將原名「設商企業有限公司變更為「富儷
      盛企業有限公司」，並將公司位址從台北縣中和市○○路○段四一號一樓遷往
      台中市○區○○路四段五九一號一樓，及將負責人變更登記為「陳光輝」名義
      ，致台灣省政府建設廳及台中市政府承辦之公務員不知上開情節係屬虛偽，而
      登記於職務上所掌之公文書，並發給公司執照、營利事業登記證等文件（如附
      表二編號三號），均足以生損害於王自誠、陳光輝及主管機關對於公司管理之
      正確性。嗣於八十五年七月十三日，復承續上開犯意，在汽（機）車過戶登記
      書之私文書上，偽造上開富儷盛公司之印文，持富儷盛公司之執照、營利事業
      登記證等文件，向臺北區監理所申請將車牌號碼Ｆ八—八八○五號之自用小客
      車（乙○○以前任女友林家榆名義於八十四年四月二十七日所購買，原車牌號
      碼為ＶＴ─０六七六號）辦理過戶登記予富儷盛企業有限公司（如附表二編號
      四號），足以生損害於監理機關對於車輛管理之正確性。後乙○○復承前開偽
      造私文書之概括犯意，先後假藉陳光輝、富儷盛公司、王自誠、洪進山之名義
      ，持前開變造之國民身分證各於附表三編號一號至六號所示時間，分別於該附
      表三所示開戶申請書、金融卡申請書、信用卡申請書、存款印鑑卡、業務往來
      申請書等文件之申請人欄處偽造如附表三所示之「陳光輝」、「王自誠」、「
      洪進山」之署押及印文，而偽造上開開戶申請書、金融卡申請書、信用卡申請
      書、存款印鑑卡、業務往來申請書等私文書，並持之行使憑以向各該機構申請
      開設乙種存款帳戶、申領金融卡或信用卡，致如附表三所示之機構均因此而陷
      於錯誤，誤認確係「陳光輝」、「王自誠」、「洪進山」本人及「陳光輝」本
      人代表富儷盛公司申請開設帳戶及申領金融卡、信用卡，而分別准予開戶、核
      發金融卡與信用卡，足以生損害於「陳光輝」、「王自誠」、「洪進山」及上
      開各機構對於存款帳戶開戶、金融卡及信用卡申領審核之正確性。於取得如附
      表編號三、四所示之台中企銀（現改名為台中商銀，下同）及大葉高島屋百貨
      公司（由中國信託商業銀行核發）之ＶＩＳＡ卡後，即陸續於如附表四編號一
      至二八號所示之時間，以偽造「王自誠」署押簽帳消費之方式使用，足以生損
      害於王自誠、台中商銀及中國信信託商業銀行。
（三）乙○○又承上概括犯意，各於八十五年九月五日、十一月二十六日及十二月二
      十一日，持前開變造之「王自誠」、「張宏信」、「彭松金」名義之國民身分
      證，於如附表五編號一號至三號所示之支票存款開戶申請書申請人欄上等處偽
      造「王自誠」、「張宏信」、「彭松金」之署押及印文（數量如附表五所載）
      ，而偽造支票存款開戶申請書、支票存款約定書、印鑑卡等私文書，憑以向台
      中商銀三重分行及彰化商業銀行（以下簡稱彰銀）台中分行申請開設支票帳戶
      請領支票，致台中商銀三重分行及彰銀台中分行均因而陷於錯誤，誤認確係「
      王自誠」、「張宏信」、「彭松金」本人申請開設支票帳戶，而分別准予開戶
      ，並由其領用支票，足以生損害於「王自誠」、「張宏信」、「彭松金」及台
      中商銀三重分行、彰銀台中分行對於支票存款帳戶開戶審核之正確性。乙○○
      於領取如附表六編號一號至七號領用張數欄所示「王自誠」、「張宏信」名義
      之支票後，即連續在各該支票發票人處偽造「王自誠」、「張宏信」之印文而
      偽造支票，共計二百十七張，並持以向不知情之第三人行使。
二、嗣乙○○因他案（臺灣臺北地方法院八十二年度訴字第六七九號）通緝，於八十
    五年十二月二十三日晚上十時左右，在台中市○○路一一四號前，為警查獲持有
    變造之「王自誠」名義之身分證一枚，並扣得如附表七所示之物品，循線而查悉
    上情。
三、案經臺灣省政府警務處刑事警察大隊移送臺灣臺中地方法院檢察署檢察官偵查起
    訴及臺灣臺北地方法院檢察署移送併案審理。
    理  由
一、訊據被告乙○○對於右開事實，除辯稱：彰銀台中分行張宏信之支票存款帳戶非
    由伊申請，且扣案如附表七編號一三及一四所示之二張支票係楊明嘉所交付云云
    外，對於其餘事實均坦承不諱，其坦承不諱部分，並有如附表七編號一至一二號
    所示之物品、陳光輝之名片一張扣案及附表一編號一至四號所示之國民身分證影
    本四枚、附表二所示之書類、附表三所示之文書、附表五編號一號及三號所示之
    文書、經濟部公司執照（受元公司、設商公司、富儷盛公司）影本三件、經濟部
    工廠登記證（受元公司）影本一件、臺灣省臺中縣政府營利事業登記證（受元公
    司）影本一件、車籍作業資料─車主變更畫面影本一件、車籍作業系統─集中查
    詢基本詳細資料影本一件、車籍作業系統─查詢認可資料影本二件、支票存款帳
    戶資料表影本二份在卷可資佐證，自係事實，應可採信。被告雖以前詞置辯，惟
    查：被告確有以張宏信名義向彰銀台中分行申請支票帳號等情，業據被告於警訊
    中供述明確（見（臺灣臺中地方法院檢察署八十五年度偵字第二三九八三號卷第
    十頁背面），此外，復有張宏信名片一張、附表七編號一三號、一四號所示之支
    票二張扣案及變造之張宏信身分證影本一枚、附表五編號二所示之文書在卷可稽
    ，足見被告確有以張宏信名義向彰銀行台中分行申請設立支票存款帳戶並領支票
    使用，應無疑問，其事後翻異前供所辯，無非係屬事後卸責之詞，不足採信。本
    件事證明確，被告之前開犯行，均以足證明。
二、核被告如事實欄一（一）所示變造國民身分證後，並進而行使以申請變更公司登
    記、申請開設金融帳戶、支票存款帳戶、申請信用卡之行為，均係犯刑法第二百
    十六條、第二百十二條之行使變造特種文書罪，如事實欄一（二）之所為（行使
    變造身分證除外），則係犯刑法第二百十六條、第二百十條之行使偽造私文書罪
    、第二百十四條之使公務員登載不實罪，如事實欄一（三）之所為（行使變造身
    分證除外），則係犯刑法第二百十六條、第二百十條之行使偽造私文書罪、第二
    百零一條第一項之偽造有價證券罪。被告偽造署押、印章、印文分別係偽造文書
    、偽造有價證券之部分行為，不另論罪；其變造特種表文書後持以行使，其變造
    之低度行為應為行使之高度行為所吸收，偽造私文書後持之行使，偽造私文書之
    低度行為，應為行使偽造私文書之高度行為所吸收，偽造有價證券後持之行使，
    其行使偽造有價證券之低度行為，應為偽造有價證券之高度行為所吸收，均不另
    論罪。被告與楊明嘉就所犯事實欄一（一）所示之犯行，有犯意聯絡及行為分擔
    ，為共同正犯；先後多次行使變造特種文書之行為、先後多次行使偽造私文書之
    行為、先後多次偽造有價證券之行為，均時間緊接，犯罪構成要件相同，顯係基
    於概括犯意反覆為之，均為連續犯，應依刑法第五十六條之規定，以一論罪，並
    均加重其刑。又所犯上開四罪間，有方法與結果之牽連犯關係，應依刑法第五十
    五條規定，從較重之連續偽造有價證券罪處斷。又被告所為以信用卡於如附表四
    編號一至二八號所示之時間，以偽造「王自誠」署押簽帳消費之方式使用及如附
    表六編號六、七號所示偽造並行使偽造張宏信名義支票六十五張部分，雖未經公
    訴人提起公訴，惟此部分與前開論罪科刑部分，各有連續犯或牽連犯之裁判上一
    罪關係，本院自均得併予審究。爰審酌被告犯罪之品行、手段、持變造之身分證
    設立公司、向金融機關開設乙存帳戶、甲存帳戶並開立支票與人交易、申請信用
    卡使用，嚴重影響社會秩序，前已有以偽造身分證向金融機關申辦甲存帳戶偽造
    支票販賣他人之行為（業經臺灣臺北地方法院八十六年度訴緝字第一一八號判處
    有期徒刑八年在案）而於該案通緝期間再犯，現退票之金額仍高達數百萬元之鉅
    及其犯罪後對於大部分之犯行均坦承承認等一切情狀，量處如主文第一項所示之
    刑。
三、如附表六所示偽造之支票二百十七張，應依刑法第二百零五條之規定沒收之（至
    於支票上偽造印文、署押無需再沒收，參照最高法院六十三年度台上字第二七七
    ０號判例）；附表二、三及五所示「應沒收之物」、附表四編號三號至二八號所
    示「偽造之署押」、偽造王自誠、彭松金、陳光輝、洪進山、張宏信名義之印章
    各一枚（除彭松金名義之印章有扣案外，其餘未據扣案，惟無證據證明業已費失
    ），應依刑法二百十九條之規定沒收之；附表一所示變造身分證上之相片五張，
    係被告或共犯楊明嘉所有，且供犯罪所用之物，爰依刑法第三十八條第一項第二
    款之規沒收之，而附表七編號四至十二號所示之物，為被告所有且係因犯罪所得
    之物，爰依刑法第三十八條第一項第三款之規定沒收之。至於附表四編號一號、
    二號所示之簽帳單業經信用卡銀行銷毀等情，有中國信託商業銀行八十八年三月
    二十七日所出具之陳報狀一份在卷可查，既已費失，爰不另為沒收之諭知。
四、被告雖於八十年八十一至十一月十三日間因偽造國民身分證虛設公司，並向金融
    機關申請設立支票存款帳戶請領支票而偽造支票並行使之行為，經臺灣臺北地方
    法院檢察署檢察官提起公訴，並經臺灣臺北地方法院判處有期徒刑八年在案（八
    十六年度訴緝字第一一八號）等情，有該刑事判決一件在卷可稽，惟被告上開犯
    罪時間與本件犯罪時間（八十五年間），相距超過三年以上，且本件係被告於該
    案經臺灣臺北地方法院檢察署及臺灣臺北地方法院羈押數月准予交保後，棄保逃
    亡期間始再犯，可見二者間並無時間緊接之關係，自難認被告二次犯罪間，在主
    觀上有概括之犯意存在，況被告於前開案件審理中，猶供稱其為該項犯行時，並
    無意為後續之犯行（即本件犯行）等語，亦有前開刑事判決附卷可參，是本件與
    前開臺灣臺北地方法院判處徒刑部分，並無連續犯裁判上一罪之關係，應甚明確
    ，被告之辯護人辯稱二者間有連續犯裁判上一罪關係，核與事實不符，要無可採
    ，併予敘明。
五、公訴意旨另以：被告為使受元公司營運順利，更於八十五年九月、十月間，以王
    自誠名義，先在「房屋租賃契約書」上偽造王自誠之署押及印文各一枚（此部分
    未據扣案），而承租臺北市○○路○段三八九巷二十號之房屋，因認被告此部分
    所為亦涉犯刑法第二百十六條、第二百十條之行使偽造私文書罪嫌等語，按犯罪
    應依證據認定之，無證據不得推定其其犯罪事實，又被告之自白不得作為有罪判
    決之唯一證據，仍應調查其他必要之證據，以察是否與事實相符，刑事訴訟法第
    一百五十四條、第一百五十六條第二項分別定有明文，本件公訴人認被告有其所
    指之上開犯行，無非係以被告在警訊中之自白為其依據，然此部分除被告自白外
    ，並無其他任何積極證據，足資證明被告所自白之部分，確與事實相符，則揆諸
    前開說明，自不得以被告在警訊之自白作為認定被告有此犯行之唯一證據，此外
    ，復查無其他積極證據，足資證明被告之自白屬實，自屬不能證明被告有公訴人
    所指此部分之犯行，惟公訴人認此部分與前開論罪科刑部分有連續犯或牽連犯裁
    判上一罪之關係，爰不另為無罪之諭知，附予說明。
六、臺灣臺北地方法院檢察署八十八年度偵字第一六二八六號偵查案件併辦意旨略以
    ：被告於八十七年一月五日零時左右，在台北市○○區○○路、遼寧街口，意圖
    為自己不法之所有，偽稱被害人甲○○堂哥李維常以一張台中商銀三重分行之支
    票交換詐騙現金五萬元，嗣追查支票係拒絕往來戶，而被告曾利用該紙支票行騙
    ，因認被告涉犯詐欺罪嫌，與前開論罪科刑部分有牽連犯之裁判上一罪關係等語
    ，經查：訊據被告堅決否認有併辦意旨所指之犯行，而此部分被害人甲○○經本
    院傳喚到庭陳述，亦無法指出被告有何詐騙行為，並指稱被告並非向其詐騙五萬
    元之人等語（見本院八十八年十二月十七日訊問筆錄），且本院迄未查得明確證
    據可以證明被告確涉犯此部分之犯行，是以併辦意旨所指得否成立，顯有疑問，
    即無法據而推論併辦意旨部分與前開論罪科刑部分有何裁判上一罪關係之可言，
    因此，此部分應退回由檢察官另行處理為宜，附此敘明。
據上論斷，應依刑事訴訟法第二百九十九條第一項前段，刑法第五十六條、第二百零
一條第一項、第二百十條、第二百十二條、第二百十四條、第二百十六條、第五十五
條、第二百零五條、第二百十九條、第三十八條第一項第二款、第三款，罰金罰鍰提
高標準條例第一條前段，判決如主文。
中    華    民    國     八十九     年      六      月      二十一     日
                                        法  官    李  國  增
右正本證明與原本無異。
如不服本判決，應於送達後十日內向本院提出上訴狀（須附繕本），上訴於台灣高等
法院台中分院。
                                        書記官
中    華    民    國     八十九     年      六      月      二十一     日
附錄法條：
刑法第二百零一條第一項：意圖供行使之用，而偽造、變造公債票、公司股票或其他
有價證券者，處三年以上十年以下有期徒刑，得併科三千元以下罰金。
刑法第二百十條：偽造、變造私文書，足以生損害於公眾或他人者，處五年以下有期
徒刑。
刑法第二百十二條：偽造、變造護照、旅券、免許證、特許證及關於品行、能力、服
務或其他相類之證書、介紹書，足以生損害於公眾或他人者，處一年以下有期徒刑、
拘役或三百元以下罰金。
刑法第二百十四條：明知為不實之事項，而使公務員登載於職務上之所掌之公文書，
足以生損害於公眾或他人者，處三年以下有期徒刑、拘役或五百元以下罰金。
刑法第二百十六條：行使第二百十條至第二百十五條之文書者，依偽造、變造文書或
登載不實事項或使登載不實事項之規定處斷。
┌────────────────────────────┐
│附表一：乙○○與楊明嘉共同變造之國民身分證              │
├──┬───────────┬────┬────────┤
│編號│ 物    品    名    稱 │數    量│備            註│
├──┼───────────┼────┼────────┤
│ 一 │王自誠名義之國民身分證│一張    │換貼乙○○之照片│
├──┼───────────┼────┼────────┤
│ 二 │彭松金名義之國民身分證│一張    │換貼他人之照片  │
├──┼───────────┼────┼────────┤
│ 三 │陳光輝名義之國民身分證│一張    │換貼乙○○之照片│
├──┼───────────┼────┼────────┤
│ 四 │洪進山名義之國民身分證│一張    │換貼他人之照片  │
├──┼───────────┼────┼────────┤
│ 五 │張宏信名義之國民身分證│一張    │換貼他人之照片  │
└──┴───────────┴────┴────────┘
┌──────────────────────────────┐
│附表二                                                      │
├──┬───────┬─────────┬─────────┤
│編號│被 害 人 名 義│ 書   類   名   稱│應  沒  收  之  物│
├──┼───────┼─────────┼─────────┤
│ ─ │王自誠、台灣省│受元工業有限公司股│偽造王自誠之印文八│
│    │政府建設廳、台│東同意書、受元工業│枚、偽造陳光輝之印│
│    │中縣政府、陳光│有限公司章程、受元│文三枚            │
│    │輝            │工業有限公司章程修│                  │
│    │              │正條文對照表、台中│                  │
│    │              │縣政府營利事業統一│                  │
│    │              │發證設立登記申請書│                  │
│    │              │、受元工業有限公司│                  │
│    │              │變更登記補正申請書│                  │
├──┼───────┼─────────┼─────────┤
│ 二 │王自誠、台灣省│受元工業有限公司股│偽造王自誠之印文三│
│    │政府建設廳、陳│東同意書、受元工業│枚、偽造陳光輝之印│
│    │光輝          │有限公司章程、受元│文二枚            │
│    │              │工業有限公司章程修│                  │
│    │              │正條文對照表      │                  │
├──┼───────┼─────────┼─────────┤
│ 三 │陳光輝、台灣省│台中市政府營利事業│偽造陳光輝之署押二│
│    │政府建設廳、台│統一發證變更登記申│枚、印文七枚、偽造│
│    │中市政府、王自│請書、富儷盛企業有│王自誠之印文二枚  │
│    │誠            │限公司變更登記申請│                  │
│    │              │書、委託書、切結書│                  │
│    │              │、富儷盛企業有限公│                  │
│    │              │司章程、富儷盛企業│                  │
│    │              │有限公司股東同意書│                  │
│    │              │、富儷盛企業有限公│                  │
│    │              │司章程修正條文對照│                  │
│    │              │表                │                  │
├──┼───────┼─────────┼─────────┤
│ 四 │富儷盛企業有限│汽（機）車過戶登記│偽造富儷盛公司之印│
│    │司、臺北區監理│書      │文一枚            │
│    │所、陳光輝    │                  │                  │
└──┴───────┴─────────┴─────────┘
┌───────────────────────────────────┐
│附表三：乙○○冒用他人名義申請開設之金融帳戶、申領之金融卡及信用卡    │
├──┬────┬─────┬────┬────┬───┬───────┤
│編號│申請日期│冒用之名義│機構名稱│文書名稱│卡  別│應沒收之物    │
├──┼────┼─────┼────┼────┼───┼───────┤
│ 一 │八十五年│陳光輝    │萬泰銀行│開戶申請│金融卡│偽造陳光輝之署│
│    │五月二日│          │台中分行│書、印鑑│一枚  │押三枚、印文四│
│    │        │          │        │卡      │      │枚            │
├──┼────┼─────┼────┼────┼───┼───────┤
│ 二 │八十五年│富儷盛企業│遠東銀行│開戶登錄│金融卡│偽造陳光輝署押│
│    │八月二十│有限公司  │台中文心│單、同意│一枚  │四枚、印文三枚│
│    │七日    │負責人：陳│分行    │書、印鑑│      │、偽造富儷盛公│
│    │        │光輝      │        │卡      │      │司印文四枚    │
├──┼────┼─────┼────┼────┼───┼───────┤
│ 三 │八十五年│王自誠    │台中企銀│信用卡申│VISA及│偽造王自誠署押│
│    │九月七日│          │（現改名│請書    │MASTER│二枚、印文一枚│
│    │        │          │為台中商│        │信用卡│              │
│    │        │          │銀）三重│        │各一枚│              │
│    │        │          │分行    │        │      │              │
├──┼────┼─────┼────┼────┼───┼───────┤
│ 四 │八十五年│王自誠    │大葉高島│認同卡申│VISA及│偽造王自誠署押│
│    │十二月二│          │屋百貨公│請書    │JCB信 │二枚          │
│    │日      │          │司      │        │用卡各│              │
│    │        │          │      │        │一枚  │              │
├──┼────┼─────┼────┼────┼───┼───────┤
│ 五 │八十五年│陳光輝    │萬泰銀行│存款申請│金融卡│偽造陳光輝署押│
│    │十二月四│          │土城分行│書、印鑑│一枚  │三枚、印文六枚│
│    │日      │          │        │卡      │      │              │
├──┼────┼─────┼────┼────┼───┼───────┤
│ 六 │八十五年│洪進山    │萬泰銀行│存款申請│金融卡│偽造洪進山署押│
│    │十二月五│          │土城分行│書、印鑑│一枚  │三枚、印文四枚│
│    │日      │          │        │卡      │      │              │
└──┴────┴─────┴────┴────┴───┴───────┘
┌──────────────────────────────────┐
│附表四                                                              │
├──┬─────┬───────┬─────────┬───────┤
│編號│信用卡名稱│使  用  時  間│消費金額（新台幣）│偽造之署押    │
├──┼─────┼───────┼─────────┼───────┤
│ 一 │大葉高島屋│八十五年十二月│三四四元          │偽造王自誠署押│
│    │百貨公司Ｖ│十七日        │                  │二枚          │
│    │ＩＳＡ卡  │              │                  │              │
├──┼─────┼───────┼─────────┼───────┤
│ 二 │大葉高島屋│八十五年十二月│一八四九元        │偽造王自誠署押│
│    │百貨公司Ｖ│二十一日      │                  │二枚          │
│    │ＩＳＡ卡  │              │                  │              │
├──┼─────┼───────┼─────────┼───────┤
│ 三 │台中商銀Ｖ│八十五年九月二│六三二元          │偽造王自誠署押│
│    │ＩＳＡ卡  │十二日        │                  │二枚          │
│    │          │              │                  │              │
├──┼─────┼───────┼─────────┼───────┤
│ 四 │台中商銀Ｖ│八十五年十月十│五九八元          │偽造王自誠署押│
│    │ＩＳＡ卡  │九日          │                  │二枚          │
│    │          │              │                  │              │
├──┼─────┼───────┼─────────┼───────┤
│ 五 │台中商銀Ｖ│八十五年十月十│四四二元          │偽造王自誠署押│
│    │ＩＳＡ卡  │日            │                  │二枚          │
│    │          │              │                  │              │
├──┼─────┼───────┼─────────┼───────┤
│ 六 │台中商銀Ｖ│八十五年十月二│九六六０元        │偽造王自誠署押│
│    │ＩＳＡ卡  │日            │                  │二枚          │
│    │          │              │                  │              │
├──┼─────┼───────┼─────────┼───────┤
│ 七 │台中商銀Ｖ│八十五年十月四│五九０元          │偽造王自誠署押│
│    │ＩＳＡ卡  │日            │                  │二枚          │
│    │          │              │                  │              │
├──┼─────┼───────┼─────────┼───────┤
│ 八 │台中商銀Ｖ│八十五年十月十│一九一一元        │偽造王自誠署押│
│    │ＩＳＡ卡  │六日          │                  │二枚          │
│    │          │              │                  │              │
├──┼─────┼───────┼─────────┼───────┤
│ 九 │台中商銀Ｖ│八十五年十月十│二一八三元        │偽造王自誠署押│
│    │ＩＳＡ卡  │日            │                  │二枚          │
│    │          │              │                  │              │
├──┼─────┼───────┼─────────┼───────┤
│一０│台中商銀Ｖ│八十五年十月四│五五０元          │偽造王自誠署押│
│    │ＩＳＡ卡  │日            │                  │二枚          │
│    │          │          │                  │              │
├──┼─────┼───────┼─────────┼───────┤
│一一│台中商銀Ｖ│八十五年九月二│七二一一元        │偽造王自誠署押│
│    │ＩＳＡ卡  │十九日        │                  │二枚          │
│    │          │              │                  │              │
├──┼─────┼───────┼─────────┼───────┤
│一二│台中商銀Ｖ│八十五年十月二│二０００元        │偽造王自誠署押│
│    │ＩＳＡ卡  │十二日        │                  │二枚          │
│    │          │              │                  │              │
├──┼─────┼───────┼─────────┼───────┤
│一三│台中商銀Ｖ│八十五年十月十│三七二四元        │偽造王自誠署押│
│    │ＩＳＡ卡  │九日          │                  │二枚          │
│    │          │              │                  │              │
├──┼─────┼───────┼─────────┼───────┤
│一四│台中商銀Ｖ│八十五年九月二│六四一０元        │偽造王自誠署押│
│    │ＩＳＡ卡  │十六日        │                  │二枚          │
│    │          │              │                  │              │
├──┼─────┼───────┼─────────┼───────┤
│一五│台中商銀Ｖ│八十五年十月二│四四００元        │偽造王自誠署押│
│    │ＩＳＡ卡  │十六日        │                  │二枚          │
│    │          │              │                  │              │
├──┼─────┼───────┼─────────┼───────┤
│一六│台中商銀Ｖ│八十五年十月十│八二五元          │偽造王自誠署押│
│    │ＩＳＡ卡  │九日          │                  │二枚          │
│    │          │              │                  │              │
├──┼─────┼───────┼─────────┼───────┤
│一七│台中商銀Ｖ│八十五年十月二│二三七三元        │偽造王自誠署押│
│    │ＩＳＡ卡  │十八日        │                  │二枚          │
│    │          │              │                  │              │
├──┼─────┼───────┼─────────┼───────┤
│一八│台中商銀Ｖ│八十五年十一月│二四二０元        │偽造王自誠署押│
│    │ＩＳＡ卡  │十五日        │                  │二枚          │
│    │          │              │                  │              │
├──┼─────┼───────┼─────────┼───────┤
│一九│台中商銀Ｖ│八十五年十一月│二二三二元        │偽造王自誠署押│
│    │ＩＳＡ卡  │二十四日      │                  │二枚          │
│    │          │              │                  │              │
├──┼─────┼───────┼─────────┼───────┤
│二０│台中商銀Ｖ│八十五年十一月│六九三０元        │偽造王自誠署押│
│    │ＩＳＡ卡  │二十一日      │                  │二枚          │
│    │          │              │                  │              │
├──┼─────┼───────┼─────────┼───────┤
│二一│台中商銀Ｖ│八十五年十一月│一一八八元        │偽造王自誠署押│
│    │ＩＳＡ卡  │二十六日      │                  │二枚          │
│    │          │              │                  │              │
├──┼─────┼───────┼─────────┼───────┤
│二二│台中商銀Ｖ│八十五年十一月│二五一四元        │偽造王自誠署押│
│    │ＩＳＡ卡  │十二日        │                  │二枚          │
│    │          │              │                  │              │
├──┼─────┼───────┼─────────┼───────┤
│二三│台中商銀Ｖ│八十五年十一月│二八八二元        │偽造王自誠署押│
│    │ＩＳＡ卡  │六日          │                  │二枚          │
│    │          │              │                  │              │
├──┼─────┼───────┼─────────┼───────┤
│二四│台中商銀Ｖ│八十五年十一月│三五二０元        │偽造王自誠署押│
│    │ＩＳＡ卡  │二十二日      │                  │二枚          │
│    │          │              │                  │              │
├──┼─────┼───────┼─────────┼───────┤
│二五│台中商銀Ｖ│八十五年十二月│五三一三元        │偽造王自誠署押│
│    │ＩＳＡ卡  │四日          │                  │二枚          │
│    │          │              │                  │              │
├──┼─────┼───────┼─────────┼───────┤
│二六│台中商銀Ｖ│八十五年十二月│二九九二０元      │偽造王自誠署押│
│    │ＩＳＡ卡  │三日          │                  │二枚          │
│    │          │              │                  │              │
├──┼─────┼───────┼─────────┼───────┤
│二七│台中商銀Ｖ│八十五年十二月│三０一三二元      │偽造王自誠署押│
│    │ＩＳＡ卡  │六日          │  │二枚          │
│    │          │              │                  │              │
├──┼─────┼───────┼─────────┼───────┤
│二八│台中商銀Ｖ│八十五年十二月│二四一六元        │偽造王自誠署押│
│    │ＩＳＡ卡  │十日          │                  │二枚          │
│    │          │              │                  │              │
└──┴─────┴───────┴─────────┴───────┘
┌──────────────────────────────────┐
│附表五：乙○○冒用他人名義申請開設之支票存款帳戶                    │
├──┬────┬─────┬────┬──────┬────────┤
│編號│申請日期│冒用之名義│銀行名稱│ 文 書 名 稱│應 沒 收 之 物  │
├──┼────┼─────┼────┼──────┼────────┤
│ 一 │八十五年│王自誠    │台中企銀│支票存款開戶│偽造王自誠署押三│
│    │九月五日│          │三重分行│申請書、支票│枚、印文三枚    │
│    │        │          │        │存款往來約定│                │
│    │        │          │        │書、印鑑卡  │                │
├──┼────┼─────┼────┼──────┼────────┤
│ 二 │八十五年│張宏信    │彰銀台中│支票存款開戶│偽造張宏信署押三│
│    │十一月二│          │分行    │申請書、支票│枚、印文三枚    │
│    │十六日  │          │        │存款往來約定│                │
│    │        │          │        │書、印鑑卡  │                │
├──┼────┼─────┼────┼──────┼────────┤
│ 三 │八十五年│彭松金    │彰銀台中│支票存款開戶│偽造彭松金署押三│
│    │十二月二│          │分行    │申請書、支票│枚、印文三枚    │
│    │十一日  │          │        │存款往來約定│                │
│    │        │          │        │書、印鑑卡  │                │
└──┴────┴─────┴────┴──────┴────────┘
┌───────────────────────────────────┐
│附表六：乙○○所領取之支票                                            │
├──┬────┬────────┬───┬──┬──┬────────┤
│編號│冒用名義│ 銀  行  名  稱 │領  用│使用│作廢│ 支  票  號  碼 │
│    │        │                │張  數│張數│張數│                │
├──┼────┼────────┼───┼──┼──┼────────┤
│ 一 │王自誠  │台中商銀三重分行│二五  │二三│二  │開始票號0000000 │
├──┼────┼────────┼───┼──┼──┼────────┤
│ 二 │王自誠  │台中商銀三重分行│五０  │四一│五  │開始票號0000000 │
├──┼────┼────────┼───┼──┼──┼────────┤
│ 三 │王自誠  │台中商銀三重分行│五０  │三一│四  │開始票號0000000 │
├──┼────┼────────┼───┼──┼──┼────────┤
│ 四 │王自誠  │台中商銀三重分行│一００│五六│七  │開始票號0000000 │
├──┼────┼────────┼───┼──┼──┼────────┤
│ 五 │王自誠  │台中商銀三重分行│一００│一  │０  │開始票號0000000 │
├──┼────┼────────┼───┼──┼──┼────────┤
│ 六 │張宏信  │彰銀台中分行    │五０  │四０│０  │票據碼碼00000000│
│    │        │                │      │    │    │─00000000      │
├──┼────┼────────┼───┼──┼──┼────────┤
│ 七 │張宏信  │彰銀台中分行    │二五  │二五│０  │票據號碼00000000│
│    │        │                │      │    │    │─00000000      │
├──┴────┴────────┴───┴──┴──┴────────┤
│                                            合計使用偽造支票二一七張  │
└───────────────────────────────────┘
┌───────────────────────────────────┐
│附表七：乙○○為警查獲時扣案物品                            │
├──┬─────────────┬─────┬────────────┤
│編號│  物  品  名  稱          │ 數    量 │ 備                   註│
├──┼─────────────┼─────┼────────────┤
│ 一 │王自誠名義之身分證        │ 一張     │                        │
├──┼─────────────┼─────┼────────────┤
│ 二 │彭松金名義之身分證        │ 一張     │                        │
├──┼─────────────┼─────┼────────────┤
│ 三 │彭松金名義之印章          │ 一枚     │                        │
├──┼─────────────┼─────┼────────────┤
│ 四 │彭松金彰銀台中分行活期存摺│ 一本     │帳號00000000000-000     │
├──┼─────────────┼─────┼────────────┤
│ 五 │陳光輝萬泰商業銀行金融卡  │ 一張     │卡號000-000000000-000   │
├──┼─────────────┼─────┼────────────┤
│ 六 │陳光輝萬泰商業銀行金融卡  │ 一張     │卡號000-000000000-000   │
├──┼─────────────┼─────┼────────────┤
│ 七 │洪進山萬泰商業銀行金融卡  │ 一張     │卡號000-000000000-000   │
├──┼─────────────┼─────┼────────────┤
│ 八 │陳光輝遠東國際商業銀行金融│ 一張     │卡號000-0000000000-0    │
│    │卡                        │          │                        │
├──┼─────────────┼─────┼────────────┤
│ 九 │王自誠台中商銀MASTER卡    │ 一張     │卡號0000-0000-00000000  │
├──┼─────────────┼─────┼────────────┤
│一０│王自誠台中商銀VISA卡      │ 一張     │卡號0000-0000-00000000  │
├──┼─────────────┼─────┼────────────┤
│一一│王自誠大葉高島屋百貨JCB卡 │ 一張     │卡號0000-0000-00000000  │
├──┼─────────────┼─────┼────────────┤
│一二│王自誠大葉高島屋百貨VISA卡│ 一張     │卡號0000-0000-00000000  │
├──┼─────────────┼─────┼────────────┤
│一三│張宏信彰銀台中分行支票    │ 一張     │票號AL0000000           │
├──┼─────────────┼─────┼────────────┤
│一四│張宏信彰銀台中分行支票    │ 一張     │票號AL0000000           │
└──┴─────────────┴─────┴────────────┘


司法院資訊處製作；財團法人民間司法改革基金會備份。
